【裁判字號】    90,易,1103
【裁判日期】    900824
【裁判案由】    毒品危害防制條例
【裁判全文】
臺灣臺南地方法院刑事判決                          九十年度易字第一一三號
    公  訴  人  臺灣台南地方法院檢察署檢察官
    被      告  甲○○
右列被告因毒品危害防制條例案件，經檢察官提起公訴（九十年度營毒偵字第二０六
號），本院判決如左：
    主  文
甲○○連續施用第二級毒品，累犯，處有期徒刑陸月，如易科罰金，以參佰元折算壹
日。
    事  實
一、甲○○曾於民國八十七年間因違反麻醉藥品管理條例案件，經本院判處有期徒刑
    四月，如易科罰金，以三百元折算一日確定，並於八十七年五月十五日易科罰金
    執行完畢，仍不知悔改，復分別因施用第二級毒品安非他命案件，先後二次經觀
    察、勒戒後，均認無繼續施用毒品之傾向，由臺灣台南地方法院檢察署檢察官各
    於八十八年四月三十日、八十九年九月二十二日，以八十八年度營偵字第七０四
    號、八十九年度營毒偵字第一三七號不起訴處分確定在案。詎甲○○復基於概括
    犯意，自九十年二月二十三日起至同年三月二十八日（起訴書係載為三十一日或
    前四日內）止，在台南縣學甲鎮西進里中洲一二五號住處，以鋁箔紙承接燒烤方
    式連續施用第二級毒品安非他命多次，嗣於九十年三月三十一日為警通知而對其
    採尿送驗結果，發現其尿液有甲基安非他命陽性反應而查獲上情。
二、案經台南縣警察局學甲分局報請臺灣台南地方法院檢察署檢察官偵查起訴。
    理  由
一、訊據被告甲○○固供認有連續施用第二級毒品安非他命之事實不諱，惟辯稱伊係
    自九十年三月二十三日開始施用云云。惟查，被告自九十年二月二十三日起即有
    施用安非他命等情，業據被告於警、偵訊及本院第一次訊問時供述明確，其於本
    院審理時復翻卸前詞，應為避重就輕之詞，尚難採信，而其經警於右揭時日通知
    所採取之尿液經送檢驗後呈甲基安非他命之陽性反應，此有台灣檢驗科技股份有
    限公司濫用藥物尿液檢驗報告一紙在卷可稽，另按甲基安非他命經口服投與後約
    百分之九十於九十六小時內自尿中排出，僅憑尿液中呈安非他命陽性反應，並無
    法確實推算吸食時間距採集時間之長短，惟依有關文獻推斷，最長可能不會超過
    四日乙節，有行政院衛生署藥物食品檢驗局（８１）藥檢壹字第００一一五六號
    函一紙附卷可資佐參，依該函示推斷，被告最後施用安非他命之時點應在前開採
    尿日即九十年三月三十一日起回溯四日內之某日無訛。此外，復有臺灣臺南地方
    法院檢察署檢察官八十八年度營偵字第七０四號、八十九年度營毒偵字第一三七
    號不起訴處分書各一份在卷可稽，被告於五年內三犯毒品危害防制條例第十條之
    罪，罪證明確，其犯行洵堪認定，應予依法論科。
二、按安非他命為第二級毒品，毒品危害防制條例第二條第二項訂有明文。核被告甲
    ○○所為，係犯同條例第十條第二項之施用第二級毒品罪。被告持有第二級毒品
    安非他命之行為，應為進而施用之高度行為所吸收，不另論罪。其多次施用毒品
    行為，時間密接、所為係犯構成要件相同之罪名，顯係基於概括犯意反覆為之，
    應依連續犯之規定論以一罪並加重其刑。又被告有如事實欄所示之前科紀錄，有
    台灣台南地方法院檢察署刑案資料查註紀錄表在卷可按，其於五年之內再犯本件
    有期徒刑以上之罪，為累犯，應依法遞加重其刑。爰審酌被告前有麻藥紀錄，經
    觀察勒戒程序矯治後仍不知悔改，顯有再犯之虞，惟施用毒品戕害身心損害甚鉅
    、其品行智識程度、生活狀況、犯罪後尚能坦承部分犯行、態度尚稱良好等一切
    情狀，量處如主文所示之刑，併諭知易科罰金之折算標準，以資懲儆。
據上論斷，應依刑事訴訟法第二百九十九條第一項前段，毒品危害防制條例第十條第
二項，刑法第十一條前段、第五十六條、第四十七條、第四十一條第一項前段，罰金
罰鍰提高標準條例第二條，判決如主文。
本案經檢察官葉耿旭到庭執行職務。
中      華      民      國      九十      年     八     月    二十四    日
                                  臺灣臺南地方法院刑事第二庭
                                          法  官  張  瑛  宗
右正本證明與原本無異。
如不服本判決，應於判決送達後十日內向本院提出上訴狀( 應附繕本 )。
                                          書記官  盧  立  勇
中      華      民      國      九十      年     八     月    二十四    日
附錄法條
毒品危害防制條例第十條第二項
施用第二級毒品者，處三年以下有期徒刑。


司法院資訊處製作；財團法人民間司法改革基金會備份。
